# 求助陈版及各位高手：金属矿山土地复垦、环境保护与恢复治理费用

提问人：hongxiang81 时间：2015-05-22 10:14:26
金属矿山为地下开采，但已多年未开采，未计提折旧和采矿权摊销，企业 2014 年度编制了土地复垦、环境保护与恢复治理方案，是否需按方案预计金属矿山土地复垦、环境保护与恢复治理费用；企业账面固定资产是否应分井上、井下采用不同的折旧计提办法？采矿权一般按可开采期进行摊销，未开采不进行摊销，是否可行？

回答人：chenyiwei
以前该矿山在建设和开采期间，是否计提过环境恢复治理的相关预计负债？如果以前计提过的，则根据本年度编制的该方案应确认的预计负债金额与以前的计提数是否存在重大差异？ 企业现在停产期间编制土地复垦、环境保护与恢复治理方案的原因，是否因为当地政府要求或者新的法律法规发布？ 预计未来是否会恢复生产？

提问人：hongxiang81 时间：2015-05-26 17:25:52
陈版，企业之前没有计提过环境恢复治理的相关预计负债，现在停产期间编制土地复垦、环境保护与恢复治理方案是国土资源厅的要求，企业近期还没有明确的开采计划。

回答人：chenyiwei
如果目前该矿还是在建设期间，而计划针对的是未来采完后的治理，则编制该计划本身不会导致预计负债确认，因为此类负债应当是随着矿山的开采而形成的。如果企业被要求立即按现状进行治理，则预计负债就应当确认。